Minutes et répertoires du notaire Hippolyte Théodore LEBAUDY, 21 décembre 1836 - 14 juillet 1847 (étude XXXIX)
Archives nationales
- Répertoire(s) de Hippolyte Théodore LEBAUDY, 4 février 1835 - 29 juin 1857; MC/RE/XXXIX/14 - MC/RE/XXXIX/15
  - Répertoire. 1835, 4 février - 1844, 8 juin, 4 février 1835 - 8 juin 1844; MC/RE/XXXIX/14
    - Inventaire après décès: Piron, Anne-Perrine; Taconnet, Jacques-Denis (veuve); Hanneton, Jacques (veuve). Huissier au Châtelet de Paris; rentière. Choisy-le-Roi (Val-de-Marne), Saint-Louis (rue), 22 mars 1843
      inventaire après décès; Choisy-le-Roi (Val-de-Marne); Piron, Anne-Perrine; Taconnet, Jacques-Denis; Hanneton, Jacques; huissier
    - Inventaire après décès: Lipmann, Marin. Colporteur (marchand). Saint-André-des-Arts (rue), n° 71, 5 avril 1843
      inventaire après décès; Saint-André-des-Arts (rue); Lipmann, Marin
    - Inventaire après décès: Fournel, Henriette-Julie; Ecosse, Jean-Baptiste (veuve); Delic, François Augustin (veuve). Propriétaire. Versailles (Yvelines), Reine (boulevard de la), 11, 8 mai 1843
      Précisions sur les lieux: Versailles (Yvelines)--Reine (boulevard de la)
      inventaire après décès; Versailles (Yvelines); Fournel, Henriette-Julie; Ecosse, Jean-Baptiste; Delic, François Augustin
    - Inventaire après décès: Neyrat, Jean. Employé au ministère de la guerre; Légion d'honneur. Godot-de-Mauroy (rue), n° 39, 17 mai 1843
      inventaire après décès; Godot-de-Mauroy (rue); Neyrat, Jean; fonctionnaire
    - Inventaire après absence. Desruez, Georges., 28 juin 1843
      inventaire; Desruez, Georges
    - Inventaire après décès: Bertrand, Victoire-Pellerine; Meunier, Simon (épouse). Garçon de bureau à la liste civile. Saussaies (rue des), n° 5, 20 juillet 1843
      inventaire après décès; Saussaies (rue des); Bertrand, Victoire-Pellerine; Meunier, Simon
    - Inventaire après décès: Garreau, Elisabeth-Marie-Madeleine; Chouasnet, Jean-Edouard (épouse). Tapissier. Beaune (rue de), n° 37, 12 août 1843
      inventaire après décès; Beaune (rue de); Garreau, Elisabeth-Marie-Madeleine; Chouasnet, Jean-Edouard; tapissier
    - Inventaire après décès: Fringant, Charles-Louis. Copeau (rue), n° 1, hospice de la Pitié, 22 août 1843
      inventaire après décès; Copeau (rue); Fringant, Charles-Louis
    - Inventaire après décès: Groult, Nicolas-Joseph. Abbé; rentier. Vichy (Allier), 19 septembre 1843
      inventaire après décès; Vichy (Allier); Groult, Nicolas-Joseph; abbé
    - Inventaire après décès: Dejean, Baptiste. Maître d'hôtel. Olivier-Saint-Georges (rue), n° 2, 28 septembre 1843
      inventaire après décès; Ollivier (rue); Dejean, Baptiste; maître d'hôtel
    - Inventaire après décès: Bastide, Marie-Marguerite; Grandmottet, Claude-Marie (veuve). Bac (rue du), n° 123, 3 octobre 1843
      inventaire après décès; Bac (rue du); Bastide, Marie-Marguerite; Grandmottet, Claude-Marie
    - Inventaire après décès: Mary, Sophie; Druilhet, Jean-Baptiste-Dominique (veuve)., 21 octobre 1843
      inventaire après décès; Mary, Sophie; Druilhet, Jean-Baptiste-Dominique
    - Inventaire après décès: Thevenin, Anne-Souveraine; Lebeau, Alexis-Isidore-Dieudonné (épouse). Mouffetard (rue), n° 270, manufacture des Gobelins, 28 octobre 1843
      inventaire après décès; Mouffetard (rue); Thevenin, Anne-Souveraine; Lebeau, Alexis-Isidore-Dieudonné
    - Inventaire après décès: Pouillot, Etienne. Vins (marchand de). Mabillon (rue), n° 3, 16 novembre 1843
      inventaire après décès; Mabillon (rue); Pouillot, Etienne; commerçant
    - Inventaire après décès: Bonneval, Martin de. Capitaine au 20e de ligne. Charonne (rue de), n° 163, 14 décembre 1843
      inventaire après décès; Charonne (rue de); Bonneval, Martin de
    - Inventaire après décès: Guillemin, Marie-Adélaïde-Joséphine; Martin, Claude-Marie (veuve). Dames (rue des), n° 49, Batignolles (Les), 28 décembre 1843
      inventaire après décès; Dames (rue des); Batignolles-Monceaux (ancienne commune); Guillemin, Marie-Adélaïde-Joséphine; Martin, Claude-Marie
    - Inventaire après décès: Lelievre, Jean-Etienne. Chaillot (rue de), n° 99, Etablissement Sainte-Périne, 30 décembre 1843
      inventaire après décès; Chaillot (rue de); Lelievre, Jean-Etienne
    - Inventaire après décès: Delahaye, Jean-René. Asnières (Hauts-de-Seine), 18 janvier 1844
      Décédé le 23 février 1807.
      inventaire après décès; Asnières-sur-Seine (Hauts-de-Seine); Delahaye, Jean-René
    - Inventaire après décès: Haudebout, Aimable-Ferdinand. Vins (marchand de). Clichy (rue de), n° 47; Picpus (rue de), 78 bis, 18 janvier 1844
      inventaire après décès; Clichy (rue de); Picpus (rue de); Haudebout, Aimable-Ferdinand; commerçant
    - Inventaire après décès: Daudel, Gilbert. Propriétaire. Gentilly, Pot-au-Lait (rue du), n° 12,Glacière, 12 février 1844
      inventaire après décès; Gentilly (ancienne commune); Pot-au-Lait (rue du); Daudel, Gilbert
    - Inventaire après décès: Gaillard, Gabriel. Négociant. Paix (rue de la), n° 8, 26 mars 1844
      inventaire après décès; Paix (rue de la); Gaillard, Gabriel; négociant
  - Répertoire. 1844, 10 juin - 1857, 29 juin, 10 juin 1844 - 29 juin 1857; MC/RE/XXXIX/15
    Répertoire des notaires Hippolyte Théodore Lebaudy (10 juin 1844-14 juillet 1847), Marie Joseph Gustave Dubois (14 juillet 1847-29 juin 1857).
    - Inventaire après décès: Dubois, Marie-Félix; Lebel, Urbain (veuve). Temple (rue du), n° 83, 1er avril 1844
      MC/RE/XXXIX/15
      inventaire après décès; Temple (rue du); Dubois, Marie-Félix; Lebel, Urbain
    - Inventaire après décès: Faucon, Simon-Alphée. Sainte-Anne (rue), n° 15; Bargny (Oise), 20 juin 1844
      inventaire après décès; Bargny (Oise); Sainte-Anne (rue); Faucon, Simon-Alphée
    - Inventaire après décès: Olivier, Sylvain. Tailleur d'habits. Croix-des-Petits-Champs (rue), n° 32, 3 août 1844
      inventaire après décès; Croix-des-Petits-Champs (rue); Olivier, Sylvain; tailleur d'habits
    - Inventaire après décès: Detenre, Napoléon-Augustin. Malaquais (quai), n° 15, 7 août 1844
      inventaire après décès; Malaquais (quai); Detenre, Napoléon-Augustin
    - Inventaire après décès: Bretel, François-Valéry., 12 août 1844
      inventaire après décès; Bretel, François-Valéry
    - Inventaire après décès: Bretel, Valéry-Jules. Négociant au Havre., 12 août 1844
      inventaire après décès; Bretel, Valéry-Jules; négociant
    - Inventaire après décès: Riviere, Jacques. Vins (marchand de). Jérusalem (rue de), n° 5; Mantes (Yvelines), 21 août 1844
      inventaire après décès; Mantes-la-Jolie (Yvelines); Jérusalem (rue de); Riviere, Jacques; commerçant
    - Inventaire après décès: Rabache, François-Omer. Négociant. Faubourg-Montmartre (rue du), n° 15; Toulouse (Haute-Garonne), 26 septembre 1844
      inventaire après décès; Faubourg-Montmartre (rue du); Toulouse (Haute-Garonne); Rabache, François-Omer; négociant
    - Inventaire après décès: Fouschard, Gustave. Neuilly-sur-Seine (Hauts-de-Seine), rue de Longchamp, n° 22, 2 novembre 1844
      inventaire après décès; Neuilly-sur-Seine (Hauts-de-Seine); Fouschard, Gustave
    - Inventaire après décès: Saron, Claude. Postes (rue des), n° 11, 15 février 1845
      inventaire après décès; Postes (rue des); Saron, Claude
    - Inventaire après décès: Lavigne, Louise-Théodore; Pagnon, Jean-Marie (épouse). Montmartre (rue), 25 février 1845
      inventaire après décès; Montmartre (rue); Lavigne, Louise-Théodore; Pagnon, Jean-Marie
    - Inventaire après décès: Lacour, Jean-Baptiste-Alexandre. Général., 27 février 1845
      inventaire après décès; Lacour, Jean-Baptiste-Alexandre; officier général
    - Inventaire après décès: Lemoine, Elisabeth-Désirée. Panoramas (passage des), n° 83, 11 mars 1845
      inventaire après décès; Panoramas (passage des); Lemoine, Elisabeth-Désirée
    - Inventaire après décès: Pichard, Michel-Etienne. Francs-Bourgeois (rue des), n° 18, 12 mars 1845
      inventaire après décès; Francs-Bourgeois (rue des); Pichard, Michel-Etienne
    - Inventaire après décès: Gonneau, Jean-Georges. Employé à la préfecture de la Seine. Ecouffes (rue des), n° 22, 9 avril 1845
      inventaire après décès; Ecouffes (rue des); Gonneau, Jean-Georges
    - Inventaire après décès: Duvoisin, Charles-Adrien. Propriétaire. Saint-Lazare (rue), n° 20; Tronchet (rue), n° 24, 12 avril 1845
      inventaire après décès; Saint-Lazare (rue); Tronchet (rue); Duvoisin, Charles-Adrien
    - Inventaire après décès: Paul (Poole), Sarah-Anne-Catherine; Moreau, Louis-Gabriel (veuve). Rentière. Bleue (rue), n° 33, 25 avril 1845
      inventaire après décès; Bleue (rue); Paul (Poole), Sarah-Anne-Catherine; Moreau, Louis-Gabriel
    - Inventaire après décès: Couturier, Claude-Antoine. Propriétaire. Anjou au Marais (rue d'), n° 8, 8 mai 1845
      inventaire après décès; Anjou-au-Marais (rue d'); Couturier, Claude-Antoine
    - Inventaire après décès: Boye, Auguste-Sébastien-Nicolas. Rentier. Saint-André-des-Arts (rue), n° 68, 16 mai 1845
      inventaire après décès; Saint-André-des-Arts (rue); Boye, Auguste-Sébastien-Nicolas
    - Inventaire après décès: Allut, Joséphine-Rosalie; Perrette, Bernard (épouse). Sandrié (impasse), n° 2, 4 juillet 1845
      inventaire après décès; Sandrié (impasse); Allut, Joséphine-Rosalie; Perrette, Bernard
    - Inventaire après décès: Queruel, Jean-Baptiste. Passy (quai de), n° 10, 5 juillet 1845
      inventaire après décès; Passy (quai de); Queruel, Jean-Baptiste
    - Inventaire après décès: Fournier, Jean-Baptiste-Gervais. Sainte-Croix-d'Antin (rue), n° 18, 19 novembre 1845
      inventaire après décès; Sainte-Croix-Chaussée-d'Antin (rue); Fournier, Jean-Baptiste-Gervais
    - Inventaire après décès: Descarsin, Henriette-Sophie; Fouschard, Joseph (veuve). Neuilly-sur-Seine (Hauts-de-Seine), rue de Longchamp, n° 26, 25 novembre 1845
      inventaire après décès; Neuilly-sur-Seine (Hauts-de-Seine); Descarsin, Henriette-Sophie; Fouschard, Joseph
    - Inventaire après décès: Riquette, Madeleine-Adélaïde; Gillocque, Simon-Adrien (veuve). Beautreillis (rue de), n° 18, 28 janvier 1846
      inventaire après décès; Beautreillis (rue); Riquette, Madeleine-Adélaïde; Gillocque, Simon-Adrien
    - Inventaire après décès: Poitevin, François-Henriette-Agathe. Sans profession. Vaugirard, Groult-d'Arcy (rue), n° 28, 26 février 1846
      inventaire après décès; Groult-d'Arcy (rue); Vaugirard (ancienne commune); Poitevin, François-Henriette-Agathe
    - Inventaire après décès: Piquerel, Jacques-Simon. Juge tribunal civil 1ère instance de la Seine. Faubourg-Saint-Antoine (rue du), n° 333, 11 mars 1846
      inventaire après décès; Faubourg-Saint-Antoine (rue du); Piquerel, Jacques-Simon; juge
    - Inventaire après décès: Testu de Balincourt, Rose; Piquerel, Jacques-Simon (veuve). Juge tribunal civil 1ère instance de la Seine. Regard (rue du), n° 9 et 11, 11 mars 1846
      inventaire après décès; Regard (rue du); Testu de Balincourt, Rose; Piquerel, Jacques-Simon; juge
    - Inventaire après décès: La Puente, Dona Maria-Gertrude de; Teran, Don Léonard-Gomez de (marquis de Portago) (veuve). Rentière. Castellane (rue de), n° 14, 27 mars 1846
      inventaire après décès; Castellane (rue de); La Puente, Dona Maria-Gertrude de; Teran, Don-Léonard Gomez de (marquis de Portago)
    - Inventaire après décès: Barzilay, Alexandre. Petites-Ecuries (rue des), n° 47, 18 juin 1846
      inventaire après décès; Petites-Ecuries (rue des); Barzilay, Alexandre
    - Inventaire après décès: Karral, Paul-Michel. Journalier. Grenelle (rue de), n° 160, Saint-Germain, 8 juillet 1846
      inventaire après décès; Grenelle (rue de); Karral, Paul-Michel; journalier
    - Inventaire après décès: Martin, Jean-Baptiste. Saint-Louis-en-l'île (rue), n° 49, 4 août 1846
      inventaire après décès; Saint-Louis-en-l'Ile (rue); Martin, Jean-Baptiste
    - Inventaire après décès: Paquez, Louise-Eugénie; Laperche, Jacques-Alexis (veuve). Laffitte (rue), n° 35; Neuilly, 12 août 1846
      inventaire après décès; Neuilly-sur-Seine (Hauts-de-Seine); Laffitte (rue); Paquez, Louise-Eugénie; Laperche, Jacques-Alexis
    - Inventaire après décès: Hardy, Louis. Vins, traiteur (marchand de). Saint-Maurice (Val-de-Marne), Canal-Saint-Maur (rue du), 17 août 1846
      inventaire après décès; Saint-Maurice (Val-de-Marne); Hardy, Louis; commerçant
    - Inventaire après décès: Morillon, Nicolas-Laurent. Employé aux messageries royales (ancien). Sèvres (rue de), n° 139, 19 août 1846
      inventaire après décès; Sèvres (rue de); Morillon, Nicolas-Laurent
    - Inventaire après décès: Brebant, François-Nicolas. Restaurateur. Neuve Saint Eustache (rue), n° 10, 21 août 1846
      inventaire après décès; Neuve-Saint-Eustache (rue); Brebant, François-Nicolas; restaurateur
    - Inventaire après décès: Faucheur, Geneviève-Catherine; Didelot, Jacques-Nicolas (épouse). Propriétaire. Bretagne (rue de), n° 34, 31 octobre 1846
      inventaire après décès; Bretagne (rue de); Faucheur, Geneviève-Catherine; Didelot, Jacques-Nicolas
    - Inventaire après absence. Gauthier, Achille-Nicolas-François. Militaire., 17 novembre 1846
      Disparu en 1812
      inventaire; Gauthier, Achille-Nicolas-François; militaire
    - Inventaire après décès: Lebouteiller, Louis-Charles. Négociant. Filles-Saint-Thomas (rue des), n° 7; Bourse (rue de la), 1er février 1847
      inventaire après décès; Bourse (rue de la); Filles-Saint-Thomas (rue des); Lebouteiller, Louis-Charles; négociant
    - Inventaire après décès: Portier, Jacques. Charbonnier (marchand). Cadet (rue), n° 9, 19 avril 1847
      inventaire après décès; Cadet (rue); Portier, Jacques; charbonnier